臺灣桃園地方法院小額民事判決
111年度壢小字第282號
原      告  尹孟齡  
訴訟代理人  陳嵩豐  
被      告  陳綉鈴  

上列當事人間請求給付租金等事件，本院於民國111年4月21日言
詞辯論終結，判決如下：
    主    文
一、被告應給付原告新臺幣壹萬柒仟參佰零參元，及自民國一百
    一十年十二月二十一日起至清償日止，按年利率百分之五計
    算之利息。
二、訴訟費用新臺幣壹仟元由被告負擔。
三、本判決得假執行。　　
    理 由 要 領
一、本件依民事訴訟法第436條之18第1項規定，除下列理由要領
    外，僅記載主文，其餘省略。
二、原告主張被告於民國107年10月1日向原告承租門牌號碼桃園
    市○○區○○○路○段000巷0弄00號2樓房屋(下稱系爭房屋)，租
    期自107年10月1日至108年9月30日，每月租金新臺幣(下同)
    1萬元，無押租金(下稱系爭租約)，系爭租約期滿後兩造約
    定續約1年至109年9月30日，屆滿後被告又持續繳交租金，
    原告亦未為反對之意思表示，系爭租約轉為不定期租賃契約
    ，嗣於110年4月13日終止系爭租約，惟被告尚積欠110年3月
    租金1萬元、4月依被告居住日數比例計算之租金4,329元(計
    算式：1萬元×13/30=4,329元)、水費404元、電費752元、瓦
    斯費1,818元，爰請求如主文第1項所示等情，業據原告提出
    帳戶交易明細、兩造LINE對話紀錄、水、電、瓦斯費繳費憑
    證、桃園市政府地方稅務局函等件為證；而被告受合法通知
    ，未於言詞辯論期日到場，亦未提出任何書狀以供本院審酌
    ，依民事訴訟法第280條第3項前段準用第1項前段規定，視
    同自認，堪信原告之主張為真正。從而，原告依租賃契約之
    法律關係，請求被告給付如主文第1項所示，為有理由，應
    予准許。
中　　華　　民　　國　　111 　年　　4 　　月　　28　　日
                  中壢簡易庭      法  官  張博鈞
以上為正本係照原本作成。
如不服本判決，應於送達後20日內，向本院提出上訴狀並表明上
訴理由，如於本判決宣示後送達前提起上訴者，應於判決送達後
20日內補提上訴理由書（須附繕本）。
如委任律師提起上訴者，應一併繳納上訴審裁判費。
中　　華　　民　　國　　111 　年　　4 　　月　　28　　日
                                  書記官  張季容
附錄：
一、民事訴訟法第436條之24第2項：
    對於小額程序之第一審裁判上訴或抗告，非以其違背法令為
    理由，不得為之。
二、民事訴訟法第436條之25：
    上訴狀內應記載上訴理由，表明下列各款事項：
    （一）原判決所違背之法令及其具體內容。
    （二）依訴訟資料可認為原判決有違背法令之具體事實。
三、民事訴訟法第471 條第1 項：（依同法第436 條之32第2 項
    規定於小額事件之上訴程式準用之）上訴狀內未表明上訴理
    由者，上訴人應於提起上訴後20日內，提出理由書於原第二
    審法院；未提出者，毌庸命其補正，由原第二審法院以裁定
    駁回之。